臺灣花蓮地方法院民事裁定　九十三年度司字第一號
　　聲　請　人　甲○○
　　　　　　　　乙○○
　　　　　　　　丙○○
　　　　　　　　丁○○
　　相　對　人　銘星企業股份有限公司
　　　　　　　　　　　　　設花.
　　法定代理人　甲○○　　住花.
右當事人間聲請指定臨時管理人事件，本院裁定如左：
    主  文
選任周峻墩會計師為相對人銘星企業股份有限公司之臨時管理人。
聲請程序費用由聲請人負擔。
    理  由
一、按法人董事全部不能行使職權，致法人有受損害之虞時，法院因利害關係人或檢
    察官之請求，得選任臨時管理人，代行董事之職權，非訟事件法第六十五條第二
    項定有明文。
二、聲請意旨略以：
  (一)相對人於民國九十二年八月二十日召開臨時股東會改選董事長、董事及監察人，
    由聲請人依法當選，聲請人擔任相對人之董監事後，發現相對人遭前任董事長即
    吳錶、吳銘傳非法移轉相對人之資產至吳錶、吳銘傳實際支配之吳明星企業有限
    公司名下，將相對人之資產掏空殆盡。為此，聲請人乃代表相對人，於九十二年
    十月二日就該二人不法偽造文書、侵占犯行向鈞院提起自訴訴追，經鈞院九十一
    年度自字第四一號偽造文書事件審理在案。另因吳錶拒絕移交相對人印鑑章、統
    一發票、資產負債表等帳冊、銀行存摺及印鑑章，相對人不得不在九十二年八月
    間向鈞院民事庭起訴請求返還上開物品（案號為九十二年度花簡字第三○七號）
    。
  (二)吳錶及吳銘傳為圖脫免刑事訴追，竟聲請鈞院為定暫時狀態之假處分裁定，經鈞
    院九十三年度裁全字第三一○號裁定命其二人供擔保後，禁止聲請人行使董事長
    、監察人職務，聲請人就鈞院前開假處分裁定，已依法提起抗告，惟因吳錶、吳
    銘傳之前開行為，聲請人皆被假處分停止職權，致相對人無代表人處理公司營運
    及對吳錶、吳銘傳之刑事背信、業務侵占、偽造文書之自訴為訴追，已造成相對
    人受有嚴重財產上之損害，且已間接損害聲請人之股東權益，聲請人為相對人之
    股東，為利害關係人，自得依法聲請法院選任臨時管理人以代行董事長及董事會
    之職權。
  (三)請鈞院考量臨時管理人之人選，是否有能力維持公司業務之正常營運、公司股東
    結構及出資比例等條件，聲請人推薦任職於「佳明誼合聯合會計師事務所」之周
    峻墩會計師，該事務所多與商業機構有所來往，提供服務非僅限於會計業務，並
    兼及商務諮詢服務，周峻墩會計師為屬該會計師團隊成員，商業事務專業能力無
    庸置疑，本件相對人股東中有涉嫌違法掏空資產情事，亦適宜由法律或財務專業
    人士，作為獨立公正人士，可盡善良管理人之職責以確保公司之資產及股東權益
    ，周峻墩會計師之經驗及專業聲望，正足以擔負此任務。此外，聲請人再提供一
    名人選供鈞院選擇，即吳素緣，其為吳錶之大女兒，吳銘傳與聲請人甲○○的大
    姊，目前獨立創業，其學歷高，夠專業，亦可由其擔任臨時管理人。
三、經查：
  (一)依相對人之公司變更登記事項卡記載，其董事長為聲請人甲○○，聲請人乙○○
    、丙○○為董事，聲請人丁○○為監察人（本院卷二九、三十頁參照），而因吳
    錶、吳銘傳聲請本院為定暫時狀態之假處分，聲請人已經本院裁定於吳錶、吳銘
    傳供擔保後，在吳錶、吳銘傳提起確認相對人於九十二年八月二十日召集之股東
    會決議不成立之訴判決確定前，禁止聲請人甲○○行使董事長職權、聲請人乙○
    ○、丙○○行使董事職權、聲請人丁○○行使監察人職權，該裁定並已確定，有
    本院九十三年度裁全字第三一○號民事裁定、本院民事執行處函、台灣高等法院
    花蓮分院九十三年度抗字第一二四號民事裁定可參（本院卷十二至十七、一一二
    至一一六頁），可見相對人之董事全部不能行使職權，而相對人目前有多件事件
    繫屬本院，包含相對人自訴吳錶等偽造文書事件（本院九十二年度自字第四一號
    刑事案件）、確認臨時股東會決議不成立事件（本院九十三年度訴字第一三九號
    民事事件），且因積欠台灣土地銀行貸款本息，債權人台灣土地銀行在催討中（
    本院卷七八至七九頁函參照），顯見相對人有急切需董事親自處理之具體事項，
    因董事全部不能行使職權，致相對人有受損害之虞，而聲請人為利害關係人，自
    得依非訟事件法之前開規定，聲請本院選任臨時管理人。
  (二)非訟事件法第六十五條就臨時管理人之資格並未規定，惟本院參酌臨時管理人係
    為代行董事之職權，自應以有能力維持公司業務之正常營運，且與聲請人及關係
    人吳錶、吳銘傳均無親誼利害關係之會計師或律師等專業人士為適任人選。故聲
    請人所推薦之吳素緣、關係人吳錶、吳銘傳推薦之吳銘傳、溫庭加、王素真（本
    院卷九五頁）或為與聲請人、關係人吳錶、吳銘傳有親誼利害之人（吳素緣、吳
    銘傳），或為非有足夠之專業知識足以維持公司正常營運之人（溫庭加、王素真
    ），均非本院考量之對象。經本院函詢花蓮律師公會，該會函稱花蓮在地律師均
    無擔任相對人臨時管理人之意願（該會九十三年十二月七日函一份可參，本院卷
    一四二頁），再經本院函詢台灣省會計師公會，該會函則推薦任職於「佳明誼合
    會計師事務所」之周峻墩會計師為相對人之臨時管理人，有該會九十三年十二月
    十六日函一份足憑（本院卷一四三頁），台灣省會計師公會所推薦之人選洽與聲
    請人推薦之人選相符，且周峻墩會計師亦曾出具意願書表明願擔任相對人之臨時
    管理人（本院卷一○五頁參照），關係人吳銘傳雖曾到院表示聲請人所提出之人
    選其均不贊同（本院九三頁調查筆錄可參），然本院考量周峻墩會計師為國立政
    治大學財稅系畢業，曾任中央信託局辦事員、安侯建業會計師事務所查帳部主任
    ，現任佳明誼合會計師事務所合夥會計師，有相當之專業能力足以管理、維持相
    對人公司之營運及處理相關問題，且其雖為聲請人所推薦之人選，然與聲請人及
    關係人吳錶、吳銘傳均無親誼利害關係，關係人吳銘傳僅空言反對，並未能舉出
    其不適任之具體事由，故依據前述說明，爰選任其為相對人之臨時管理人如主文
    所示。
四、依非訟事件法第八條第一項裁定如主文。
中　　　華　　　民　　　國　　九十四　　年　　　一　　　月　　　四　　　日
　　　　　　　　　　　　　　　臺灣花蓮地方法院民事庭
　　　　　　　　　　　　　　　　　法　　　官　楊碧惠
右正本証明與原本無異。
如對本裁定不服，應於送達後十日內，向本院提出抗告狀（應抄附繕本）。
中　　　華　　　民　　　國　　九十四　　年　　　一　　　月　　　四　　　日
                                  法院書記官　林佳慧
